【裁判字號】    89,易,2478
【裁判日期】    900622
【裁判案由】    傷害
【裁判全文】
臺灣桃園地方法院刑事判決                        八十九年度易字第二四七八號
    公  訴  人  臺灣桃園地方法院檢察署檢察官
    被      告  丙○○○
                戊○○
右列被告等因傷害案件，經檢察官提起公訴（八十八年度偵字第一八一一二號），本
院判決如左：
    主  文
丙○○○共同傷害人之身體，處拘役伍拾日，如易科罰金，以參佰元折算壹日。電擊
棒壹支沒收。
戊○○共同傷害人之身體，處拘役參拾日，如易科罰金，以參佰元折算壹日。電擊棒
壹支沒收。
    事  實
一、丙○○○、戊○○夫妻二人與友人乙○○（通緝中）於民國八十八年十月二十八
    日凌晨一時許，在中壢市○○○路公七停車場前，三人因故發生口角，丙○○○
    與戊○○二人遂共同基於普通傷害之犯意聯絡，而乙○○亦基於普通傷害之犯意
    ，三人先互相拉扯後，丙○○○持戊○○所有的電擊棒一支，敲乙○○之前額，
    戊○○則檢拾路旁之空心鐵管一支打乙○○之腿部，嗣戊○○再將上開空心鐵管
    交給丙○○○追打乙○○腿部，致其受有左前額縫四公分縫合傷、前腹多處瘀血
    、右腋下四Ｘ三公分挫擦傷、左手五Ｘ一、一Ｘ一、四Ｘ一公分多處瘀血、右手
    七Ｘ一公分瘀血、左腿三Ｘ四、七Ｘ三、六Ｘ一公分多處擦傷、右腿二Ｘ三公分
    瘀血、雙足背多處挫擦傷等傷害，乙○○則還手毆打丙○○○、戊○○，致丙○○○受有左前額擦傷一．五Ｘ一．五公分擦傷、右肩線狀瘀傷十三公分、十一公
    分、十公分、左上股四．五Ｘ一公分瘀傷之傷害，戊○○受有前胸多處抓傷約八
    公分六處、右手臂五Ｘ六公分瘀血、右手肘五Ｘ六公分瘀腫等傷害。
二、案經乙○○、丙○○○、戊○○訴由桃園縣警察局中壢分局報告台灣桃園地方法
    院檢察署檢察官偵查起訴。
    理  由
一、訊據被告丙○○○對於右揭時、地毆打乙○○之事實，坦承不諱；被告戊○○則
    矢口否認有何毆打乙○○之犯行，辯稱：伊係在場勸架，且伊將路旁檢拾之空心
    鐵管一支，交給其夫丙○○○，係要其夫自衛云云；經查：（一）被告丙○○○
    於右揭時、地毆打乙○○之事實，業據被告丙○○○供述在卷，核與同案被告即
    告訴人乙○○指訴之情節相符，並據目擊證人丁○○證稱：於八十八年十月二十
    八日凌晨時，當時伊與乙○○自百戰百勝ＫＴＶ唱歌出來，在中壢市○○○路公
    七停車場，伊有看到丙○○○拿電擊棒、戊○○拿鐵棒追打乙○○，他們二位都
    有打乙○○等語之情節相符（見偵卷第三十三頁、本院八十九年十二月二十九日
    筆錄），並有告訴人即被告乙○○之驗傷診斷證明書乙紙在卷足憑，足見被告丙○○○之自白與事實相符，應堪採信。（二）又被告戊○○與其夫丙○○○和乙○○先因故發生爭執後，先互相拉扯，嗣戊○○持路旁檢拾空心鐵棒毆打乙○○
    等情，業據告訴人即被告乙○○指訴綦詳，核與目擊證人丁○○證述之情節相符
    ，已如前述，且參以本案之所以發生，係源於被告戊○○聽聞被告乙○○揚言要
    押其前往山上強暴，始和其夫丙○○○在中壢市公七停車場找被告乙○○理論，
    進而發生爭吵、毆打等情，業據被告戊○○供述在卷（見偵卷第九頁、本院八十
    九年十二月時三日筆錄），雖被告戊○○辯稱：其係趨前勸架，並要拉開丙○○○、乙○○二人，其檢拾路旁空心鐵管給丙○○○，係給其夫自衛之用並未毆打
    乙○○云云，然被告戊○○既係趨前勸架並拉開被告丙○○○、乙○○，則又焉
    須檢拾路旁之空心鐵棒交予其夫丙○○○？足見被告戊○○所辯，顯悖於常情且
    與事實不符。而告訴人即被告乙○○因遭毆打後，因而受有上述之傷害，亦有上
    開診斷證明書存卷足佐，足見被告戊○○確有與其夫即被告丙○○○共同毆打告
    訴人即被告乙○○無訛，是被告戊○○所辯顯係事後卸責之詞，委無足採。（三
    ）又證人即告訴人之妻己○○、證人即告訴人之友人甲○○均證稱：並未在場目
    擊案發情形等語，則證人己○○、甲○○之證詞不足作為認定被告丙○○○、戊○○有上開犯行之積極證據。證人即員警蔡光武雖證稱：其並未目擊丙○○○、
    戊○○、乙○○打架之情形，是證人蔡光武之證詞亦不足以作為認定被告丙○○○、戊○○有上開傷害犯行之積極證據。至被告丙○○○雖亦供稱：其妻戊○○
    並未毆打乙○○云云，然被告戊○○確有上開傷害犯行，已如前述，是被告丙○○○此部份供詞顯係迴護被告戊○○之詞，不足採信，併此敘明。縱上所述，本
    件事証明確，被告丙○○○、戊○○犯行均洵堪認定，應予依法論科。
二、核被告丙○○○、戊○○所為，均係犯刑法第二百七十七條第一項之普通傷害罪
    。被告丙○○○、戊○○二人就前開犯行，主觀上有犯意聯絡，客觀上有行為分
    擔，均為共同正犯。又查被告行為後，原刑法第四十一條易科罰金之規定，業於
    九十年一月四日經立法院三讀修正通過，嗣於同年月十日經總統公布施行在案，
    依修正後刑法第四十一條第一項前段規定，犯最重本刑為「五」年以下有期徒刑
    以下之刑之罪，而受六月以下有期徒刑或拘役之宣告，因身體、教育、職業、家
    庭之關係或其他正當理由，執行顯有困難，得以一元以上三元以下折算一日，易
    科罰金。經與修正前舊法相較，以新法之規定有利於被告，按諸刑法第二條第一
    項前段之規定，自應適用修正後刑法第四十一條有關易科罰金之規定。爰分別審
    酌被告丙○○○、戊○○犯罪動機、目、手段、所生之危害及犯後態度等一切情
    狀，分別量處如主文所示之刑，並均諭知易科罰金之折算標準，以示懲儆。
三、至電擊棒一支，係被告戊○○所有，供其與共同被告丙○○○共同犯罪所用之物
    ，已如前述，雖未扣案然亦無證據證明，業已滅失，應依刑法第三十八條第一項
    第二款宣告沒收。另未扣案之空心鐵棒一支，雖係供被告丙○○○、戊○○犯罪
    所用之物，為非屬被告丙○○○、戊○○所有，爰不併予宣告沒收，併此敘明。
據上論斷，應依刑事訴訟法第二百九十九條第一項前段，刑法第二條第一項前段、第
二十八條、第二百七十七條第一項、修正後第四十一條第一項前段、第三十八條第一
項第二款，罰金罰鍰提高標準條例第一條前段、第二條，判決如主文。
本案經檢察官鍾和憲到庭執行職務。
中      華      民      國      九十      年      六      月    二十二  日
                                臺灣桃園地方法院刑事第四庭
                                            法  官  邱滋杉
右正本證明與原本無異。
如不服本判決，應於判決送達後十日內向本院提出上訴狀( 應附繕本 )，上訴於
臺灣高等法院。
                                            書記官  周巧屏
中      華      民      國      九十      年      七      月     六     日
刑法第二百七十七條
傷害人之身體或健康者，處三年以下有期徒刑，拘役或一千元以下罰金。
犯前項之罪，因而致人於死者，處無期徒或七年以上有期徒刑，致重傷者，處三年以
上、十年以下有期徒刑。


司法院資訊處製作；財團法人民間司法改革基金會備份。
